zh-TW: 適用技法: 針氈與濕氈 (多重技巧); 針氈; 絲綢羊毛氈 (Nuno felting); 濕氈; 其他
th: เทคนิคที่จะนำไปใช้กับสินค้านี้: เฟลท์ติ้งด้วยเข็มและน้ำ (เทคนิคผสม); เฟลท์ติ้งด้วยเข็ม; นูโน่เฟลท์ติ้ง; เฟลท์ติ้งด้วยน้ำ; อื่นๆ
it: Tecnica prevista: Infeltrizione ad ago e a umido (multitecnica); Infeltrizione ad ago; Infeltrizione nuno; Infeltrizione a umido; Altro
ja: 意図された技術: ニードルおよびウェットフェルティング（マルチ技法）; ニードルフェルティング; ヌノフェルティング; ウェットフェルティング; その他
hu: Tervezett technika: Tű- és vizes nemezelés (kombinált technika); Tűnemezelés; Nuno nemezelés; Vizes nemezelés; Egyéb
pt-BR: Técnica pretendida: Feltragem molhada e com agulha (multitécnica); Feltragem com agulha; Feltragem nuno; Feltragem molhada; Outra
en: Intended technique: Needle & wet felting (multi-technique); Needle felting; Nuno felting; Wet felting; Other
tr: Amaçlanan teknik: İğne ve ıslak keçe (çoklu teknik); İğne keçe; Nuno keçe; Islak keçe; Diğer
bg-BG: Предвидена техника: Сухо и мокро плъстене (мултитехника); Сухо плъстене (с игла); Нуно плъстене; Мокро плъстене; Други
pt-PT: Técnica pretendida: Feltragem a seco e a húmido (multitécnica); Feltragem a seco; Feltragem nuno; Feltragem a húmido; Outro
zh-CN: 适用工艺技术: 针毡和湿毡（多重技法）; 针毡; 复合湿毡; 湿毡; 其他
el: Προβλεπόμενη τεχνική: Felting με βελόνα και υγρό felting (πολλαπλών τεχνικών); Felting με βελόνα; Nuno felting; Υγρό felting; Άλλο
ko: 기술 용도: 니들 및 물 펠팅(다중 기법); 니들 펠팅; 누노 펠팅; 물 펠팅; 기타
da: Tilsigtet teknik: Nåle- og vådfiltning (flere teknikker); Nålefiltning; Nunofiltning; Vådfiltning; Andet
fi: Suunniteltu tekniikka: Neula- ja märkähuovutus (monitekniikka); Neulahuovutus; Nunohuovutus; Märkähuovutus; Muu
es: Técnica prevista: Fieltrado con aguja y en húmedo (multitécnica); Fieltrado con aguja; Fieltrado Nuno; Fieltrado en húmedo; Otra
de: Vorgesehene Technik: Nadel- & Nassfilzen (Mehrfachtechnik); Nadelfilzen; Nunofilzen; Nassfilzen; Sonstige
pl: Zamierzona technika: Filcowanie na sucho i mokro (wielotechnikowe); Filcowanie igłą na sucho; Filcowanie nuno (na jedwabiu); Filcowanie na mokro; Inne
vi: Kỹ thuật dự định: Chọc len & Làm nỉ ướt (đa kỹ thuật); Chọc len; Làm nỉ Nuno; Làm nỉ ướt; Khác
fr: Technique prévue: Feutrage à l’aiguille et à l’eau (multitechnique); Feutrage à l’aiguille; Feutrage nuno; Feutrage à l’eau; Autre
ro-RO: Tehnica intenționată: Împâslire cu acul și umedă (mai multe tehnici); Împâslire cu acul; Împâslire nuno; Împâslire umedă; Altele
sk-SK: Zamýšľaná technika: Plstenie ihlou a mokré plstenie (viacero techník); Plstenie ihlou; Nuno plstenie; Mokré plstenie; Iné
sv: Avsedd teknik: Nål- och våttovning (flerteknik); Nåltovning; Nunotovning; Våttovning; Annat
nb: Tiltenkt teknikk: Nåle- og våtfilting (flerteknikk); Nålefilting; Nunofilting; Våtfilting; Annet
nl: Beoogde techniek: Naald- & natvilten (multitechniek); Naaldvilten; Nunovilten; Natvilten; Overig
ru: Предназначенная техника: Сухое и мокрое валяние (смешанная техника); Сухое валяние; Нунофелтинг; Мокрое валяние; Другое
lt-LT: Numatyta technika: Sausas ir šlapias vėlimas (keli metodai); Sausas vėlimas; „Nuno“ vėlimas; Šlapias vėlimas; Kita
cs: Zamýšlená technika: Suché a mokré plstění (více technik); Plstění jehlou; Nuno plstění; Mokré plstění; Jiné
sl-SI: Predvidena tehnika: Suho in mokro polstenje (kombinirano); Suho polstenje z iglo; Nuno polstenje; Mokro polstenje; Drugo
hr-HR: Namijenjena tehnika: Suho iglom i mokro filcanje (više tehnika); Suho filcanje iglom; Nuno filcanje; Mokro filcanje; Ostalo